臺灣臺北地方法院刑事判決　　　　　　　 94年度訴字第206號
公　訴　人　臺灣臺北地方法院檢察署檢察官
被　　　告　甲○○
上列被告因偽造文書等案件，經檢察官提起公訴（93年度偵字第
15894 號），因被告於準備程序中就被訴事實為有罪之陳述，經
本院合議庭裁定由受命法官獨任進行簡式審判程序，本院判決如
下：
    主  文
甲○○共同行使偽造信用卡，處有期徒刑參月，如易科罰金，以
佰元折算壹日，緩刑貳年。
扣案偽造之信用卡壹張及信用卡簽帳單上偽造之「Jackey」署押
肆枚均沒收。
    事  實
一、張容福與姓名、年籍不詳綽號「小Ｔ」之成年女子，共同基
    於行使偽造信用卡、行使偽造私文書、詐欺取財之犯意聯絡
    ，於民國93年2月9日下午3時許，先由「小Ｔ」在臺北市○
    ○區○○路5段5號世貿展覽館交付偽造之匯豐銀行信用卡（
    卡號：0000000000000000，實際發卡銀行：法國Ccf-Cr
    edit de Commerical de France S.A.）1張與張容福，旋由
    張容福依「小Ｔ」之指示，於該信用卡背面空白簽名欄內偽
    簽「Jackey」署名，表明依一般信用卡交易習慣同意遵守信
    用卡使用條款之用意後，於同日下午3時30分許，持該信用
    卡赴世貿展覽館C518攤位，向芳鄰企業股份有限公司（下稱
    芳鄰公司）副理林建中表示欲購買筆記型電腦2台，共價值
    新臺幣（下同）9萬6,000元，並出示該信用卡而行使之，使
    林建中誤認張容福即為持卡人「Jackey」，在陷於錯誤情況
    下遂同意該2筆交易，張容福並分別於同日下午3時35分、3
    時44分以複寫方式在2張簽帳單上偽造「Jackey」之簽名（
    一式二聯共4枚，分別為「持卡人存根聯」及「商店存根聯
    」，第一聯持卡人簽名欄之簽名將自動轉印至第二聯），表
    明係由Jackey本人刷卡消費，而偽造該私文書，並持以行使
    交還林建中查核，足生損害於發卡銀行對於信用卡核發與簽
    帳消費管理之正確性及芳鄰公司。嗣林建中經財團法人聯合
    信用卡處理中心通知該卡卡面銀行名稱與實際發卡銀行名稱
    不符，乃報警當場查獲，並扣得該偽造之信用卡1張及簽帳
    單4紙，至於該2台筆記型電腦則已經「小Ｔ」早一步拿走而
    逃逸無蹤。
二、案經臺北市政府警察局信義分局報請臺灣臺北地方法院檢察
    署檢察官偵查起訴。
    理  由
一、上揭事實，業據被告張容福於警詢、偵訊及本院審理中坦承
    不諱，核與證人林建中、林晉玄於警詢中之證述之情節相符
    （見偵卷第26-28 頁）；而扣案之信用卡卡面銀行與實際發
    卡銀行名稱不符，亦經財團法人聯合信用卡處理中心確認為
    偽造之信用卡無訛，此有該中心93年2月9日之函文在卷足憑
    （見偵卷第37頁）。此外，復有偽造信用卡1 張及電腦設備
    預購單、統一發票及簽帳單各4 紙（均為一式二聯）扣案可
    資佐證，足見被告之自白核與事實相符。是本案事證明確，
    被告犯行堪以認定，應依法論科。
二、按刑法處罰行使偽造私文書罪之主旨，重在保護文書公共之
    信用，非僅保護制作名義人之利益，故所偽造之文書，如足
    以生損害於公眾或他人，其罪即應成立，不問實際上有無制
    作名義人其人，縱令制作文書名義人係屬架空虛造，亦無妨
    於本罪之成立，最高法院31年度上字第1505號著有判例意旨
    可資參照。再按在信用卡背面簽名欄簽名，單純自形式上觀
    察，即足以表示信用卡簽名者於信用卡有效期限內有權使用
    該信用卡之辨識及證明，亦供特約商店比對該簽名是否與簽
    帳單上簽名相符之用，非依習慣或特約表示一定用意之證明
    ，性質上屬刑法第210 條之私文書。被告在上開偽造信用卡
    偽簽「Jackey」署名後，持以向芳鄰公司刷卡簽帳購物，使
    芳鄰公司有誤認真正持卡人持卡消費而允其刷卡結帳受騙之
    虞，自足以生損害於芳鄰公司與Ccf-Credit de Commerical
    de France S.A.銀行。核被告所為，係犯刑法第201條之1第
    2項前段之行使偽造信用卡罪、刑法第216條、第210 條之行
    使偽造私文書罪、刑法第339條第1項之詐欺取財罪。被告與
    姓名、年籍不詳綽號「小Ｔ」之成年女子共謀，推由被告下
    手實施，應以共同正犯論。被告在該信用卡偽造署押之行為
    ，為其後偽造私文書之簽帳單之階段行為，而該偽造私文書
    之行為，復為其後行使偽造私文書之行為所吸收，均不另論
    罪。而被告意圖供行使之用而收受該偽造信用卡，原應論以
    收受偽造信用卡罪，惟意圖供行使之用而收受偽造信用卡之
    低度行為，應為行使該偽造信用卡之高度行為所吸收，不另
    論收受偽造信用卡罪。又被告以一行為觸犯行使偽造信用卡
    及行使偽造私文書罪，為想像競合犯，依刑法第55條前段之
    規定，應從重之行使偽造信用卡罪處斷。另被告行使偽造信
    用卡之目的，在於向特約商店詐取財物，所犯行使偽造信用
    卡罪、詐欺取財罪間，有方法結果之牽連關係，依刑法第55
    條後段之規定，應從較重之行使偽造信用卡罪處斷。再被告
    行使偽造信用卡部分雖未據公訴人起訴，然本院認有裁判上
    一罪之關係，且經實行公訴全程到庭之檢察官於本院94年3
    月16日審理時以言詞追加，應為起訴效力所及，自應併予審
    究。爰審酌被告年紀尚輕，復且在學而缺乏社會經驗及歷練
    ，因心儀「小Ｔ」之成年女子致一時失慮之犯罪動機，詐欺
    所得財物均由「小Ｔ」之成年女子取得，自身並未獲有任何
    之利益，除損害芳鄰公司與Ccf-Credit de Commerical de
    FranceS.A.銀行外，亦嚴重影響金融交易秩序，以及犯罪後
    於警詢、偵查與本院審理中均能坦承犯行，顯有悔意等一切
    情狀，量處如主文所示之刑，並諭知易科罰金之折算標準。
    末查，被告前未曾受有期徒刑以上刑之宣告，此有臺灣高等
    法院被告全國前案紀錄表一紙附卷可憑，被告經此偵查、審
    判之過程，當知所警惕而無再犯之虞，本院綜核各種情狀，
    認上開刑之宣告，已足警惕被告改過遷善，因認所宣告之刑
    ，以暫不執行為適當，爰併予諭知緩刑二年，以啟自新。
三、扣案偽造之信用卡1張，應依刑法第205條規定宣告沒收。另
    扣案信用卡簽帳單之「Jackey」署押4 枚係被告所偽造，應
    依刑法第219條規定併予宣告沒收。
據上論斷，應依刑事訴訟法第273條之1第1項、第299條第1 項前
段，刑法第28條、第201條之1第2項前段、第216條、第210 條、
第339條第1項、第55條、第41條第1項前段、第205條、第219條
、第74條第1款，罰金罰鍰提高標準條例第1條前段、第2條，判
決如主文。
本案經檢察官蕭斌志到庭執行職務。
中　　華　　民　　國　　94　　年　　3 　　月　　23　　日
　　　　　　　　　      刑事第七庭    法　官　林孟皇
以上正本證明與原本無異。
如不服本判決，應於判決送達後10日內，向本院提出上訴狀。
      　　　　　　　　　　　　　　　　書記官　李典育
中　　華　　民　　國　　94　　年　　3 　　月　　23　　日
附錄本案論罪科刑法條全文：
中華民國刑法第二百零一條之一
意圖供行使之用，而偽造、變造信用卡、金融卡、儲值卡或其他
相類作為簽帳、提款、轉帳或支付工具之電磁紀錄物者，處一年
以上七年以下有期徒刑，得併科三萬元以下罰金。
行使前項偽造、變造之信用卡、金融卡、儲值卡或其他相類作為
簽帳、提款、轉帳或支付工具之電磁紀錄物，或意圖供行使之用
，而收受或交付於人者，處五年以下有期徒刑，得併科三萬元以
下罰金。
中華民國刑法第二百十條（偽造變造私文書罪）
偽造、變造私文書，足以生損害於公眾或他人者，處五年以下有
期徒刑。
中華民國刑法第二百十六條（行使偽造變造或登載不實之文書罪）
行使第二百十條至第二百十五條之文書者，依偽造、變造文書或
登載不實事項或使登載不實事項之規定處斷。
中華民國刑法第三百三十九條（普通詐欺罪）
意圖為自己或第三人不法之所有，以詐術使人將本人或第三人之
物交付者，處五年以下有期徒刑、拘役或科或併科一千元以下罰
金。
以前項方法得財產上不法之利益或使第三人得之者，亦同。
前二項之未遂犯罰之。
